臺灣板橋地方法院刑事判決　　　　　　　96年度易字第1001號
公　訴　人　臺灣板橋地方法院檢察署檢察官
被　　　告　乙○○
上列被告因妨害公務等案件，經檢察官提起公訴（96年度偵字第
6052號），本院判決如下：
    主  文
乙○○於公務員依法執行職務時，當場侮辱，處拘役伍拾玖日，
如易科罰金，以新臺幣壹仟元折算壹日；又傷害人之身體，處拘
役伍拾玖日，如易科罰金，以新臺幣壹仟元折算壹日。應執行拘
役壹佰日，如易科罰金，以新臺幣壹仟元折算壹日。
    犯罪事實及證據暨應適用之法條
一、犯罪事實：
  (一)緣乙○○於民國（下同）96年3 月11日晚間23時許，在臺北
    縣板橋市○○○路○ 段5 巷6 號，與民眾張仲堂發生鬥毆，
    經臺北縣政府警察局板橋分局板橋派出所巡邏員警據報前往
    處理，因乙○○未攜帶證件，且酒醉胡言亂語，拒不配合警
    員調查，巡邏員警乃將乙○○帶返板橋派出所內，再由該所
    警員甲○○負責查證乙○○之身分，惟乙○○仍不願配合調
    查，且徒步走向該派出所1 樓大門口，欲逕自離去，甲○○
    見狀旋上前攔阻制止，詎乙○○竟基於侮辱公務員之犯意，
    於甲○○依法執行偵查犯罪職務（制止犯嫌逕自離去）之際
    ，在公眾得自由進出暨得以共見共聞之該派出所大門口前，
    接續以「幹你娘、幹你娘雞巴」等言詞，當場辱罵甲○○5
    、6 次（起訴書略載為「以『幹你娘、幹你娘雞巴』等言詞
    公然辱罵甲○○」等語），甲○○即將乙○○拉回所內並銬
    上手銬，嗣見乙○○情緒較為緩和，乃解開其手銬，詎乙○○又出現情緒反應，且不願配合警方製作警詢筆錄，甲○○
    遂再度為其銬上手銬，乙○○見狀竟基於妨害公務之犯意，
    徒手強抓甲○○之衣領，並徒手與甲○○拉扯，而對於公務
    員依法執行職務時施強暴，並使甲○○受有右手大姆指擦傷
    之傷害。
  (二)案經臺北縣政府警察局板橋分局報請暨甲○○訴請臺灣板橋
    地方法院檢察署檢察官偵查起訴。
二、證據：
  (一)認定有罪之證據名稱：
    本案相關卷證，被告並未指摘有何不具證據能力之情形，
      亦未於言詞辯論終結前聲明異議，本院復核又無其他不適
      當之情形，爰認均有證據能力，合先敘明。
    被告於警詢時及偵查中之供述。
    證人即被害人甲○○於偵查中之證詞。
    證人即被害人甲○○於本院審理時之證詞。
    臺北縣政府警察局板橋分局板橋派出警員甲○○出具之職
      務偵查報告1 份。
    被害人甲○○之亞東紀念醫院診斷證明書1 份。
    被害人甲○○之傷勢照片2 幀。
  (二)對於被告有利證據不採納之理由：
    被告於本院準備程序中及審理時之關於否認犯罪之供述─
      被告此部分供述內容核與其先前於警詢時及偵查中之供述
      內容迴異，是否堪予採信，已非無疑，且被告辯稱遭警方
      毆傷等節，非但未能提出任何驗傷診斷證明書或相關跡證
      以實其說，更與證人即其妻丙○○於本院審理時到庭結證
      之情節不符（參見本院96年6 月12日審判筆錄第8 至11頁
      ），尤難逕採為有利認定之依據。
    證人丙○○於本院審理時之證詞─證人丙○○對於被告是
      否在該派出所1 樓大門口前公然辱罵警員一事，並不清楚
      （參見同上審判筆錄第10頁），且其證述被告與警員拉扯
      之時序階段，核與證人甲○○於偵查中及本院審理時證述
      之情節並不相符，其中被告所受傷害位置一節，更與被告
      供述之情形不符（參見同上審判筆錄第4 頁、第9 頁，本
      院96年5 月7 日準備程序筆錄第3 頁，本案偵查卷第26至
      27頁），本院自難憑為有利於被告認定之依據。
    被告聲請傳喚之證人「鯊魚煙店老闆」─被告業已自承該
      老闆並未隨同被告赴上開派出所見聞本案事發經過（參見
      本院96年5 月7 日準備程序筆錄第3 頁），本院因認並無
      傳喚到庭作證之必要，亦無從憑為有利於被告認定之依據
      。
    卷附被告於96年3 月12日凌晨5 時58分許實施呼氣中酒精
      濃度測試之測試值表─此測試值表雖載明被告於本件案發
      後之呼氣中酒精濃度尚有每公升0.14毫克，惟此等數據在
      客觀上尚屬低微（道路交通安全規則第114 條第2 款規定
      汽車駕駛人呼氣所含酒精濃度超過每公升0.25毫克者，始
      不得駕車），是其是否得佐證被告於本件案發時已處於無
      自主意識狀態，殊非無疑，況被告該等酒醉狀態亦係其自
      行飲酒所招致者，依現行刑法第19條第3 項之規定，仍不
      得減免其刑，本院爰認卷附酒精濃度測試值表尚無從憑為
      有利於被告認定之依據。
三、應適用之法條：核被告所為，係犯刑法第140 條第1 項之於
    公務員依法執行職務時當場侮辱罪、同法第135 條第1 項之
    對於公務員依法執行職務時施強暴罪、同法第277 條第1 項
    之傷害罪；其先後多次公然侮辱警員所為，係基於同一犯意
    所為之各個舉動，且係在時間、場所密接之情況下所為，並
    持續侵害同一法益，應成立接續犯，僅成立單純一罪；又其
    以1 行為而觸犯上開對於公務員依法執行職務時施強暴及傷
    害2 罪名，為想像上競合犯，應依刑法第55條規定從一重之
    傷害罪處斷；至其所犯上開於公務員依法執行職務時當場侮
    辱及傷害2 罪間，犯意各別，行為互殊，應分論併罰。爰審
    酌被告恣意對執行公務之警員當場施以侮辱及強暴，非但使
    被害人身心受創，更破壞國家法紀執行之尊嚴性，此外，復
    參酌其犯罪之動機、目的、手段、所生危害、犯罪後之態度
    等一切情狀，分別處如主文所示之刑，並定其應執行之刑，
    同時諭知易科罰金之折算標準，以資懲儆。
據上論斷，應依刑事訴訟法第299 條第1 項前段、第310 條之1
，刑法第140 條第1 項、第135 條第1 項、第277 條第1 項、第
55條、第41條第1 項前段、第51條第6 款，刑法施行法第1 條之
1 ，判決如主文。
本案經檢察官黃仙宜到庭執行職務。
中　　華　　民　　國　　96　　年　　6 　　月　　26　　日
                  刑事第八庭  法　官  王屏夏
上列正本證明與原本無異。
如不服本判決，應於判決送達後10日內向本院提出上訴狀（應附
繕本），上訴於臺灣高等法院。
                              書記官  陳金鳳
中　　華　　民　　國　　96　　年　　6 　　月　　26　　日
附錄本案論罪科刑法條全文：
中華民國刑法第135條
（妨害公務執行及職務強制罪）
對於公務員依法執行職務時，施強暴脅迫者，處 3 年以下有期徒
刑、拘役或 3 百元以下罰金。
意圖使公務員執行一定之職務或妨害其依法執行一定之職務或使
公務員辭職，而施強暴脅迫者，亦同。
犯前二項之罪，因而致公務員於死者，處無期徒刑或 7 年以上有
期徒刑；致重傷者，處 3 年以上、 10 年以下有期徒刑。
中華民國刑法第140條
（侮辱公務員公署罪）
於公務員依法執行職務時，當場侮辱，或對於其依法執行之職務
公然侮辱者，處6月以下有期徒刑、拘役或1百元以下罰金。對於
公署公然侮辱者亦同。
中華民國刑法第277條
（普通傷害罪）
傷害人之身體或健康者，處 3 年以下有期徒刑、拘役或 1 千元
以下罰金。
犯前項之罪因而致人於死者，處無期徒刑或 7 年以上有期徒刑；
致重傷者，處3年以上10年以下有期徒刑。
